【裁判字號】    90,上更(二),300
【裁判日期】    920110
【裁判案由】    偽造有價證券
【裁判全文】
臺灣高等法院刑事判決                          九十年度上更(二)字第三號
    上  訴  人
    即 自訴 人  鴻良漁業有限公司    設基隆市○○路六十四號
                鴻修漁業有限公司    設同右
                鴻高漁業有限公司    設同右
                鴻照漁業有限公司    設同右
    共      同
    代  表  人  乙○○○住基隆.
    共      同
    自訴代理人  甲○○  男四十.
                戊○○  律師
                己○○  律師
                壬○○  律師
    上  訴  人
    即  被  告  丁○○  男五十.
                庚○○  女三十.
    共      同
    選任辯護人  沈永宏  律師
右上訴人因偽造有價證券等案件，不服臺灣基隆地方法院八十三年度自字第三○號，
中華民國八十三年十二月十六日第一審判決，提起上訴，經判決後，最高法院第二次
發回更審，本院判決如左：
    主  文
原判決關於丁○○及庚○○偽造有價證券部分均撤銷。
丁○○連續意圖供行使之用，而偽造有價證券，處有期徒刑參年貳月。附表所示偽造
之支票均沒收。
庚○○被訴偽造有價證券部分無罪。
其他上訴駁回。
    事  實
一、丁○○自民國七十年間起，任職鴻良、鴻修、鴻高、鴻照四家漁業有限公司（下
    稱鴻良等公司）之經理，綜理鴻良等公司之一切營業事項之管理。八十一年十二
    月間某日，因鴻良等公司董事長乙○○○見公司之帳務未採一般會計作業程序，
    乃要求丁○○不得再任意對外簽發鴻良等公司之支票，並命丁○○將設於臺灣土
    地銀行漁港辦事處戶名鴻高公司、帳號三四四二０之銀行支票存款帳戶之大小印
    鑑章（即公司及乙○○○之印鑑章）繳回，支票仍由公司會計保管，以便控制簽
    發支票之事宜。丁○○因鴻良等公司現存漁船數艘仍在營運，須不定期加油，慣
    例上鴻良等公司均授權以上開帳戶之支票支付，乃於同日，在基隆市○○路六十
    四號鴻高公司內，對員工表示該等支票尚須為公司加油使用，而於該帳戶支票簿
    剩餘之空白支票上蓋用上開鴻高公司大小印鑑章後，始將該等印鑑章交還乙○○○，而乙○○○既經由會計辛○○知悉此事，又因鴻良等公司之漁船尚在營運中
    ，乃默示同意該等支票可繼續作為加油之用。詎丁○○明知上開支票不得用於漁
    船加油以外之用途，竟未經鴻良等公司及其董事長乙○○○之同意，超越授權範
    圍並基於意圖供行使之用之概括犯意，連續多次於附表所示發票日之時間，在基
    隆市○○路六十四號鴻良等公司內，私自填載或命不知情之公司會計庚○○（如
    後所述）填載發票日及金額，而偽造如附表所示之支票後，再分別於同上偽造支
    票之時間，連續多次持該等支票行使償還前以其本人名義向辛○○、連國良、何
    明超及其他人借貸之款項。
二、案經鴻良等公司提起自訴。
    理  由
壹、關於被告丁○○部分：
一、訊之上訴人即被告丁○○固坦承於自訴人代表人乙○○○要求收回鴻良等公司支
    票存款印鑑章後，未經該公司及乙○○○之同意，擅自連續簽發附表所示支票之
    事實，惟矢口否認有前揭犯行，辯稱：伊前曾以自己名義向外借錢供鴻良等公司
    使用，故簽發該等公司之支票償還，且鴻良等公司本身已無足額現金，勢須再度
    向外另舉新債以償舊欠，而伊代公司向他人借款時，對方均要求須簽發公司名義
    之支票，伊自然只得以簽發上開已蓋妥印鑑章之土地銀行支票支付借款本金或利
    息等語。經查：
  (一)右揭犯罪事實，業據自訴人鴻良等公司之代表人乙○○○及其代理人甲○○迭於
    原審、發回前本院、本院審理中指訴歷歷，核與被告丁○○迭於原審、發回前本
    院及本院審理中供承情節相符（參見原審卷第一七七頁、第三一八頁、本院八十
    六年度上更(一)字第一九一號卷第九七頁、本院卷第十八頁），且被告即鴻良等公
    司會計庚○○於原審調查中供稱：伊知道土銀支票是專為加油用，但是後來公司
    向人借錢，有些要求開支票，就開土銀那本，丁○○經理叫伊開，伊就開等語（
    參見原審卷第三一八頁），並證人即自訴人職員辛○○於原審調查中結證稱：丁○○曾以經理名義向伊及伊姊姊借錢供公司周轉用，經還款後，尚欠一百五十萬
    元，後來他有拿鴻高公司之土銀支票二張來換；丁○○保管公司已蓋好章之空白
    票是公司加油用的，漁船加油每次平均需四、五十萬元等語（參見原審卷第二七
    四頁），又於原審調查中結證稱：八十一年底，丁○○說快過年了，很多人來要
    債要開票出去，丁○○接完電話老闆娘乙○○○打來的電話，即說老闆娘乙○○○說公司都要倒了還開票出去，即要回公司印鑑章，丁○○蓋完土銀那本支票後
    ，才叫公司職員將印鑑章送至帝王飯店等語（參見原審卷第三七九頁）；而被告
    丁○○於原審審理中已供明附表所示之支票並非供漁船加油之用等語（參見原審
    卷第三一八頁反面），又於發回前本院調查中供稱：附表所列支票是伊向債權人
    張石火、廖榮豐、辛○○、癸○○、及公司人員連國良、何明超調得款項供公司
    周轉之用等語，該證人連國良於發回前本院調查時亦證稱：丁○○有向廖榮豐、
    癸○○調現，有一次調五十萬元去加油等語；證人何明超則證稱：伊不清楚等語
    （均參見本院八十四年度上訴字第九九三號卷(一)第六五頁），參諸卷附臺灣土地
    銀行漁港辦事處戶名鴻高公司、帳號三四四二－０之支票簿存根一本及臺灣土地
    銀行基隆分行基隆漁港辦事處九十年七月十日基漁營字第九○○○○六一號函及
    所附附表所示十七張支票取款人姓名表、支票正反面影本五紙及撤銷付款委託申
    請書十二張（參見本院卷(一)第二六至四四頁）以觀，足認被告確有簽發並行使附
    表所示上開支票之事實，其中有部分支票係交付予向辛○○之姊張碧燕、何明超
    、連國良等提示付款之事實，核與上開被告及證人所述大致相符，應認附表所示
    之支票均非供自訴人等公司漁船加油之用，而係償還被告丁○○以其名義向該等
    人借款之用，當甚明確。
  (二)自訴人代理人即自訴人之董事甲○○於原審調查中陳稱：八十二年中旬，丁○○
    陸續不讓漁船出海，至八十三年初只剩一條船在跑，才決定結束營業等語（參見
    原審卷第三七○頁），被告丁○○供稱：八十一年四月起丙○○雖生病，但仍以
    電話和伊聯絡，八十一年乙○○○將印鑑收回，但以前曾替公司借錢，董事長也
    知道，伊要離開公司，為向債權人交代才開支票，又公司的船於八十三年四月底
    始未出海等語（參見原審卷第一九九頁），而自訴人代理人甲○○之後於本院調
    查中又改稱：漁船自八十三年三、四月底起始未出海作業等語（參見本院卷(一)第
    三六四頁），並提出載明自訴人所屬十六艘漁船最後航海進港日期均為八十二年
    三月至八十三年四月二十五日之日期表一紙附卷（參見原審卷第一九六頁）可憑
    ，再自訴人代理人甲○○於本院審理中又稱：八十一年底伊等向被告要回印章時
    ，並沒有把支票拿回來，當時之會計為辛○○等語（參見本院卷(二)第四○六頁）
    ，顯見自訴人所有之漁船係截至八十三年四月二十五日始停止出海作業，而自訴
    人僅向被告索回上開支票帳戶之印鑑大小章，該等剩餘之支票仍留存於會計辛○○處，應甚明確。而自訴人於八十三年七月九日向原審提出之自訴狀中僅表明自
    訴人代表人乙○○○要求被告丁○○不得再任意對外簽發鴻良等公司之支票，並
    命被告將上開支票存款帳戶之大小印鑑章（即公司及乙○○○之印鑑章）繳回，
    並未主張被告丁○○因自訴人公司所有之漁船加油而簽發該等支票係屬偽造，且
    又曾提出會計辛○○出具被告丁○○於收到乙○○○之返還印章要求後，對在場
    之員工表示該等支票尚須為公司加油使用，而加以蓋用印章之證明書一紙（參見
    原審卷第十五頁），參以自訴人既將該等剩餘之支票保留由公司會計保管，又仍
    委由被告丁○○任經理之職，負責自訴人公司營運事項（參見本院卷第三四○頁
    ），且依上開會計辛○○、庚○○所證，自訴人之代表人乙○○○應明知上開支
    票帳戶之支票係供作公司漁船加油使用，顯見自訴人僅為達控制被告丁○○對外
    簽發支票之目的而收回印鑑章，應無拒絕被告丁○○依慣例授權使用該等支票作
為漁船加油之用，自甚明確。綜上所述，自訴人自八十一年收回印鑑時，已知悉
    被告丁○○於剩餘支票上蓋用自訴人公司大小章並表示供漁船加油使用等情，而
    於八十三年四月二十五日自訴人停止所有之漁船作業前，被告丁○○以經理身份
    簽發支票繼續供作業之漁船營運加油之用，應認仍經自訴人及其代表人乙○○○
    之同意，被告丁○○就此部分支票之簽發，當無偽造之可言，堪予認定。
  (三)而被告丁○○既自承自訴人公司已要求其將上開支票存款帳戶之印鑑章均繳回，
    並要求不得再濫行對外簽發支票，自係對被告丁○○簽發支票之授權有所限制，
    無論自訴人負有如何鉅額之債務，被告丁○○僅係自訴人僱用之經理，上有公司
    董事長負責，其對公司債務應無違背公司負責人之意思而任意決定清償之權，自
    訴人公司負責人乙○○○既已明確表示不得再行簽發支票影響公司之票據信用，
    則除前述慣例上須留為公司所屬漁船加油營運所用而簽發外，其他非作為加油營
    運用所簽發之支票，既未另外取得自訴人之授權，被告丁○○擅自簽發用以舉債
    或償還債務，均已明顯違背自訴人收回支票存款印鑑之本意，被告丁○○不得以
    自訴人需款週轉，或以前用自己名義借款給自訴人使用云云，即謂其有權將漁船
    加油用之支票挪作他用，而逾越授權範圍簽發支票，故被告丁○○逾越授權予以
    偽造後持向他人借款，或清償債務，均屬偽造有價證券之不法行為，堪予認定。
  (四)被告丁○○雖又辯稱簽發支票是伊擔任公司經理人之職權，自屬有權簽發，且一
    切事均依自訴人原實際負責人丙○○之指示而為云云。惟自訴人代表人乙○○○
    於八十一年底將公司大小章收回，即除漁船加油外，已明確指示有關該公司對外
    之支票付款方面，不再授權被告簽發，蓋若當時仍同意被告丁○○在其保管之支
    票上填載應記載事項對外簽發使用，則自訴人代表人乙○○○取回公司大小章，
    豈非毫無實益？是被告丁○○於本院調查中又辯稱：乙○○○只是叫伊不要開支
    票給廠商付款，並沒有禁止伊持票向他人借款，叫伊借錢，作為公司營運用云云
    （參見本院卷(一)第十八頁、第一二六頁），顯非合理，而難採信。又自訴人公司
    原實際之負責人丙○○，自八十一年四月十八日即因腦部受傷而無法處理事務，
    於原審及本院前審分別赴其住處勘驗訊問時，丙○○言語不清，一見到被告丁○○即怒不可遏，持其所柺杖欲毆打被告，然對於法官之問話，丙○○不太了解，
    且語焉不詳，此分別有筆錄附原審及本院前審卷（參見原審卷第二一一頁、同上
    本院第九九三號卷(二)第八三至八四頁）可憑，並有其診斷書一紙附卷（參見原審
    卷第三五七頁）可稽，雖證人即被告丁○○之姊夫簡旺枝於發回前本院調查時證
    稱：丙○○於八十三年三月十日尚為員工資遣費之事尚在電話中指示應辦事項云
    云，及證人李杜妙、何明超母子亦為相同之證述（參見同上本院第九九三號卷(一)
    第一二五至一二七頁），然以丙○○之傷勢，應認不可能再執行公司業務，況被
    告丁○○又未證明乙○○○有更改授權範圍之情形，實難認被告丁○○於自訴人
    收回支票存款印鑑章後，仍有權簽發上開支票作為清償借款之用，當甚明確。
  (四)綜上所述，被告丁○○所辯均無可採，其偽造有價證券之犯行堪予認定，應依法
    論科。
三、查被告丁○○未經合法授權，連續擅自填載如附表所示之支票上之發票日及票面
    金額，雖原有之空白支票均已蓋妥印鑑，惟仍欠缺發票日及票據金額等有效要件
    ，即原非有效成立之票據，而被告丁○○擅自填載發票日及金額等必要記載事項
    ，虛偽作成有效票據，核其所為，係犯刑法第二百零一條第一項之偽造有價證券
    罪。其偽造有價證券後，持以行使，行使之低度行為應被偽造之高度行為所吸收
    ，僅論以偽造有價證券罪。又被告丁○○行使偽造有價證券本含有詐欺性質，是
    其以偽造之支票清償前向他人所借款項之行為，不另論以詐欺罪。被告多次偽造
    有價證券罪，時間緊接，犯罪構成要件相同，顯係基於概括犯意所為，應依連續
    犯之規定加重其刑。附表編號十、十二之支票被告丁○○係利用不知情之庚○○
    偽造，為間接正犯。
四、原審認被告丁○○所犯偽造有價證券罪證明確，而予以論罪科刑，固非無見。惟
    原審認被告丁○○持偽造之支票向不詳姓名之人質借款項，卻未論詐欺罪，且查
    無證據證明確有此項借款之事實，是原審此項認定，顯有未合；又原審認被告與
    庚○○為共同正犯，亦有不當，如後所述。自訴人以原審量刑過輕及被告丁○○
    構成侵占、背信及偽造文書罪（自訴其他關於背信及偽造文書部分業已判決無罪
    確定）為由，提起上訴指摘及此，並無理由，如後所述，是關於被告丁○○侵占
    部分應予駁回；又被告丁○○上訴否認有偽造有價證券犯罪，雖亦無理由，然原
    判決既有如上可議之處，自應將原判決關於丁○○偽造有價證券部分撤銷改判。
    爰審酌被告犯罪動機、目的、手段、所生損害、犯後態度及其餘一切情狀，量處
    如主文第二項所示之刑。偽造之如附表所示之支票，雖均已行使而非被告所有，
    且未扣案，惟不能證明業已滅失，應依刑法第二百零五條規定宣告沒收。
五、
(一)自訴意旨另以：
  1.緣自訴人代表人乙○○○擔任鴻良漁業有限公司等四家公司之負責人，因經營不
    善，於民國八十三年年二月初欲結束營業時，補發積欠員工薪資及二個月之資遣
    費，由自訴人代表人乙○○○開立中國農民銀行基隆分行私人支票四張（帳號一
    ○二八九八，發票日八十三年二月五日票號第0000000號、發票日八十三
    年五月三十一日票號第0000000號、發票日八十三年六月三十日票號第0
    000000號、發票日八十三年七月三十一日票號第0000000號，面額
    共計新台幣（下同）一百四十三萬一千元整），交由被告丁○○轉發給員工，同
    時告訴被告所欲資遣之員工係簡旺枚、辛○○、何明超、連國良、庚○○等人，
    而被告卻故意違背自訴人之意旨，將自訴人所欲續聘之人員黃紫雲、潘秀芳予以
    資遣，而留下與其有親戚關係之連國良、庚○○，並擅將自訴人交予之支票扣留
    ，改開立被告私人支票二十一紙第一銀行哨船頭分行帳號二○五六七七、票號Ｊ
    Ｂ八七一五五三至ＪＢ八七一五七三號，金額共一百二十五萬一千元整，其目的
    無非欲侵占鴻高等公司給付予員工之資遣費，後經由被資遣人員簡旺枝、辛○○
    等人聲稱公司所給付之資遣費用不足二個月，有欠公允，至此自訴人方覺有異，
    乃請員工將詳細情形告知，並另行開立支票換回丁○○所開立之二十一紙支票，
    被告此種行為業已違背職務而有侵占款項、背信之實，事後自訴人要求與被告換
    回其應給員工但尚未兌現之三紙支票，便不再追究其過失，但被告卻置之不理，
    經委請律師發函，被告乃在不得已之情形下於律師事務所處各自換回自己的支票
    ，但其侵占款項之行為業已為事實。
  2.被告丁○○係在自訴人鴻良、鴻修、鴻高、鴻照等四家漁業有限公司及自訴人代
    表人乙○○○之夫丙○○所經營之鴻江、鴻星等二家漁業有限公司經管公司人事
    及財務，到八十一發現其帳務未按一般作業程序，遂要求其將所有由伊保管之公
    司大小章連同支票章一併歸還自訴人，不料被告丁○○得知自訴人欲收回支票章
    ，竟將由其掌管鴻高漁業有限公司土銀漁港辦事處之甲存帳號三四四二○支票，
    所剩數十張支票全部蓋上支票用印鑑章，並當著辦公室在場同事宣稱先蓋好章，
    以方便以後船舶加油用（偽造有價證券部分判決有罪如前），而此一事件直到八
    十三年二月初，自訴人公司欲全部結束，要求被告丁○○將全部帳冊、帳單、支
    票（含存根及未開出部分）交出，然被告丁○○一直拒不交付，且四處叫人放話
    要讓公司銀行戶頭跳票，要將支票一張張拿出讓人前來找自訴人清償，直至自訴
    人委請律師發函仍不肯將全部掌管之文件交出，責問其未交出之部分及廠家請款
    之憑證（如發票、送貨簽章等），則謂有的已銷燬，有的根本就沒有，被告丁○○此舉之目的無非欲掩飾其侵吞公款之事實，且使公司一旦遭稅捐稽徵單位查帳
    時，將因此無法提供帳冊憑據而遭受懲處，被告丁○○身為公司之經理，竟然故
    意將帳冊、單據、帳本隱藏或湮滅，顯有違背職務，侵害自訴人權益之嫌。
  3.由被告丁○○在八十三年五月十二日所交其自行記錄填寫之部分帳冊中發現被告
    有左列數點業務侵占之事實：
    (1)被告在八十三年二月初，就向自訴人謊稱自八十二年十月起已積欠員工五個月
      薪資，要求自訴人開立支票、金額共一百四十三萬一千元整以補發五個月薪資
      及二個月資遣費，事後自訴人向員工黃紫雲查詢得知僅欠四個月十天，且在八
      十三年五月十二日被告所交出的帳冊中發覺居然仍列有八十二年十月、十一月
      及八十三年一月、二月之員工薪資支出的項目，明顯有偽造文書與侵吞公款之
      嫌。
    (2)利用掌管公司支票之便，在自訴人要求收回所有公司支票大小章時，竟未經許
      可私自盜蓋數十張支票，並填寫面額一百萬及五十萬元各乙紙（到期日分別為
      八十三年元月二日及八十三年五月三日，票號為0000000及00000
      00兩紙，其中一紙是由被告委由知情之員工即被告庚○○所填寫）來向外調
      借私人款項。此部分因票到期，自訴人向持票人查詢得知：本金部份開立公司
      支票，而予持票人利息則開立被告私人之支票。至於已填寫又流通在外的支票
      ，究竟有多少張數，被告一直躲避不願出面說明，目前由被告交回之土銀支票
      存根聯上得知有第0000000號向蘇票借一百萬元，第0000000號
      向廖票借一○○萬元、第0000000號向蘇票借一五○萬元之記錄，但被
      告此種偽造有價證券之行為，自訴人全然不知，亦不曾授權，甚至第0000
      000號之持票人（蘇）把支票提出交換遭退票後，竟是由被告親至銀行將該
      紙退票註銷（此係經自訴人向銀行查證乃知），此舉止不但造成自訴人有退補
      記錄且信用受損，也證實其偽造有價證券之事實作賊心虛註銷退票之行為是不
      打自招的證明。
    (3)僅就被告所交出的帳冊上記載八十三年三月十五日至七月二十日止（註：被告
      將未到期之應付票據亦先按日期列為支出帳），其間之收入四筆共計八百九十
      二萬零九百四十九元，而支出全部合計僅四百三十五萬九千五百九十一元，二
      者金額相差高達四百五十六萬一千三百五十八元，被告卻不將該款交出，亦拒
      絕交待該筆款項置於何帳戶中，顯已侵吞花用。
    (4)八十三年三月間被告僅向自訴人宣稱有人欲購買鴻照漁業公司名下之鴻翔八十
      八號船舶，金額為三百二十萬元，但該部分價款於收支帳冊中僅於支出部分列
      帳歸還自訴人一百萬元，餘之款項則不知去向；另同一期間被告未經自訴人同
      意，擅自將信託登記於被告名下之鴻翔八十二號漁船出售，得款三百二十萬元
      ，歸還其私自向基隆二信合作社信用貸款之一百萬元（此部分之貸款未曾向自
      訴人提及即私自辦理），剩餘款項亦不知去處，另同年四月二十五日又把公司
      所有但信託登記於被告配偶簡寶玉名下之漁船鴻翔六六六號於返回港口時未按
      正常程序進入基隆正濱漁港卸貨，卻藉故轉往八斗子漁港卸貨以避資方耳目，
      同時把出售漁獲之得款二百三十七萬零九百四十九元侵吞，拒不交出，由此可
      見被告能於短短數月間即可一手遮天之行為，如僅查核帳面，幾乎都有入帳，
      但所有款項均未進入公司銀行戶內或交予自訴人，且帳上數字均無實質上之支
      出憑證，顯有自行編排之嫌。被告此種行為業已明顯有偽造文書，業務侵佔之
      嫌。
    (5)又八十二年八月至十一月間，被告以公司急需錢周轉為由，請自訴人之子甲○○由台北電匯新台幣一、七二○、○○○元，然該筆款項在帳冊上未曾記錄，
      顯遭被告侵吞挪用。
    (6)自訴人於八十一年七月十四日、九月二日及九月十七日分別交付自訴人之私人
      支票三紙予被告以作公司週轉用，金額各為四百萬元、一百萬元、一百五十萬
      元，而被告亦未列入帳冊中，此三張支票分別屬第一信用合作社、帳號甲存○○六二○三號、農民銀行基隆分行甲存一○二八九八號、票號一信部分為ＦＡ
      0000000號、ＦＡ0000000號；農銀部分為ＦＡＹ000000
      0號。
    (7)單就被告所交出之帳冊中，八十三年二月列有薪資支出十萬元，乃仍留職之員
      工連國良、庚○○，乃被告一個月薪資之總和，但先前被告向自訴人所領取的
      二月份補發員工薪資已含二月份十天在內，則與列帳項目不符，是否有涉及共
      同侵占或圖利他人之實，尚請庭上明察。
  4.綜上所述，被告丁○○在自訴人公司任職期間不但未能盡忠職守，且一再利用職
    權作假帳，侵吞公司款項，未經公司同意竟將所有收入均存入其私人戶頭即基隆
    二信中正分社、支票帳號第二一八二七號中。因認被告丁○○涉犯刑法業務侵占
    、背信及偽造文書等罪嫌云云。
(二)、按犯罪事實應依證據認定之，無證據不得推定其犯罪事實，刑事訴訟法第一百五
    十四條定有明文。又認定不利於被告之事實，須依積極證據，苟積極證據不足為
    不利於被告事實之認定時，即應為有利於被告之認定，更不必有何有利之證據；
    且刑事訴訟法上所謂認定犯罪事實之積極證據，係指適合於被告犯罪事實之認定
    之積極證據而言，雖不以直接證據為限，間接證據亦包括在內，然而無論直接或
    間接證據，其為訴訟上之證明，須於通常一般之人均不致有所懷疑，而得確信其
    為真實之程度者，始得據為有罪之認定，倘其證明尚未達到此一程度，而有合理
    之懷疑存在時，自不能以推測或擬制之方法，以為有罪裁判之基礎，最高法院三
    十年度上字第八一六號、二十九年度上字第三一○五號、四十年度台上字第八六
    、七十六年度台上字第四九八六號判例可資參照。
(三)、訊之被告丁○○堅決否認有右揭犯行，辯稱：自訴人公司自始負債經營，銀行貸
    款即達三、四億元以上，惟賴伊以經理身分周轉數億元始得存續。八十三年五月
    十二日伊已與自訴人完成移交手續，依帳冊所載支出大於收入達一千二百五十二
    萬八千二百九十四元，根本無餘款可供侵占。伊自七十八年起即為自訴人周轉款
    項繳納中聯貸款及信用貸款上億元，縱自訴人曾於八十一年七月十四日、九月二
    日及九月十七日交付伊四百萬元、一百萬元、一百五十萬元之支票，扣抵上開債
    務，尚有不足，自訴人所指侵占款項皆已入帳，而所謂虛列費用又均為營業上必
    要之開銷，當無侵占之可言等語。經查：
  1.自訴人所指自訴意旨第1.項及第3.項第(1)、(7)款有關被告侵占員工積欠工資、資
    遣費及偽造文書部分，自訴人代表人乙○○○所簽發中國農民銀行基隆分行私人
    支票四張（帳號一○二八九八號，發票日八十三年二月五日票號第000000
    0號面額四十七萬元、發票日八十三年五月三十一日票號第0000000號面
    額二十五萬六千元、發票日八十三年六月三十日票號第0000000號四十七
    萬元、發票日八十三年七月三十一日票號第0000000號面額二十三萬五千
    元，面額共計一百四十三萬一千元整）（參見原審卷第七、一八三頁），依自訴
    人之自訴狀所述，其中票號第0000000號、面額四十七萬元之支票一紙已
    兌現予員工，其餘三紙由被告丁○○另簽發二十一紙私人支票分發予員工（參見
    原審卷第二頁），事後自訴人代表人乙○○○要求被告丁○○交還上開三紙支票
    ，而被告丁○○辯稱：伊自行開出之二十一紙以利便七位員工領取，及為讓員工
    兌現取款，而保留上開三紙支票作為員工取款之擔保等情，並無不合，尚不能謂
    被告有侵占上開三紙支票意圖；且雖被告丁○○另簽發上開之二十一紙私人支票
    總額七十八萬一千元（參見原審卷第八至十四頁）與上開乙○○○交付之三紙支
    票總額有十八萬元之差距，然被告丁○○辯稱：該二十一張支票未包括伊本身之
    薪水，且自訴代理人甲○○亦稱被告丁○○每月薪水為五萬五千元等語（參見原
    審卷第二一二頁反面），則加上被告丁○○四個月之薪水二十二萬元，自訴人上
    開三紙支票應無餘額之可言。況自訴人主張其公司所積欠員工之實際日數僅有四
    個月又十日，雖低於被告丁○○告知乙○○○之五個月之數額，然此或因被告丁○○於告知乙○○○積欠員工薪資時計算基準有所不同，致有差異，然而事實上
    ，該三紙乙○○○所簽發之支票事後並未兌現，而係由乙○○○另簽發支票向各
    該員工換回流出之二十一紙由被告丁○○簽發之支票，並以上開二十一紙支票換
    回被告丁○○所持有之原有三紙支票，則被告丁○○既未將上開三紙支票兌現花
    用，自難認其行為構成刑法業務侵占罪，而協助被告丁○○簽發上開二十一紙支
    票之被告庚○○，當更無共同業務侵占之可言。至被告丁○○所製作自訴人公司
    之收支明細一份（參見原審卷第二一至一六○頁），既為事後製作，且被告丁○○又稱上開補發之員工薪資既已由自訴人簽發支票支出，從而，其於該收支明細
    中補為記載支出員工八十三年二至四月之薪資，應無不合，當無登載不實之可言
    ，亦甚明確。
  2.關於自訴意旨第2.項、第3.項第(2)款部分，按被告丁○○偽造附表所示支票部分
    ，業為本院認定如上，至其他自訴人所指偽造支票有價證券部分，並無證據足資
    證明，尚難遽為認定被告丁○○有該部分偽造有價證券之犯行。
  3.關於自訴意旨第2.項、第3.項第(3)、(4)、(5)、(6)款部分。經查：
  (1)被告丁○○自七十年二月一日起在自訴人鴻良、鴻修、鴻高、鴻照等四家漁業有
    限公司任職經理，負責人事及經理事務，該等公司之名義負責人為乙○○○，實
    際負責人則為乙○○○之夫丙○○，且被告丁○○於同日起尚在丙○○為負責人
    之鴻江、鴻星等二家漁業有限公司擔任經理，及至八十三年四月間，因自訴人公
    司結束營業，被告丁○○始不再任職經理職務，此為被告丁○○於原審供承明確
    （參見原審卷第一七五頁），並為自訴人代理人甲○○於原審調查中所不否認（
    參見原審卷第三六九頁反面），應堪認定。按被告自七十年間即已受僱於自訴人
    鴻良等公司擔任經理，並綜攬一切人事及財務事務處理，而自訴人公司事實上均
    係家族性企業，財務會計並未建立完整之管理制度，完全委由被告丁○○全權處
    理，被告丁○○僅將自訴人公司往來之帳務，隨意記載於簡易札記，除會計依傳
    票轉登於現金帳簿外，亦未保存任何固定須提請公司股東及負責人查核之正式帳
    冊，而該現金帳簿，並未為公司負責人查核，此亦經證人即自訴人公司原僱用之
    會計辛○○於原審調查中證述屬實（參見原審卷第三七九頁），而似此情形自七
    十年間起至八十三年間為時已久，自訴人公司名義及實質之負責人對被告丁○○
    實有相當之信賴，及至發覺公司財務惡化時，始要求被告丁○○交代所有任職期
    間之公司財務細目未獲滿意答覆，即認被告丁○○蓄意侵占公司帳簿、單據云云
    ，然查，自訴人主張其公司之帳冊為會計庚○○所保管，被告庚○○及丁○○則
    辯稱為自訴人負責人乙○○○所取走（參見原審卷第一七七頁、第三七○頁），
    各執一詞，是自訴人公司之帳冊究是否存在及在何處？並無法證明，從而，實難
    遽認被告有侵占自訴人所稱帳簿、單據之犯行。又卷附自訴人提出由被告記載之
    自訴人公司收支明細一份（參見原審卷第二一至一六○頁），被告丁○○供承係
    事後因公司要求乃憑手邊札記及記憶補載，被告既任職經理長達十餘年，自訴人
    公司當應知該帳冊事實上並非公司內部正式之帳冊，而屬事後相關資料補記，且
    該長達數年之帳務細目，疏漏之處在所難免，尚難認被告丁○○有登載不實之故
    意，況該收支明細無異係被告事後對公司所為之書面報告，並非業務上憑以證明
    何等收入或支出之帳冊，亦難認被告丁○○有何業務上登載不實文書或商業會計
    法虛偽登載帳冊之犯行。
  (2)自訴人主張被告丁○○有上述侵占犯行，無非以被告丁○○所提出之自訴人公司
    之收支明細一份為據（參見原審卷第二一至一六○頁、本院卷第三○二頁）。惟
    查，自訴人公司自六十七年間登記成立後，先後向台灣銀行、台灣中小企業銀行
    及第一商業銀行貸款達九千八百萬元之鉅（參見原審卷第三○一頁、第三○三至
    三○四頁、同上本院第一九一號卷第三六至四四頁），七十七年間為興建台北市
    及基隆市帝王飯店，乃向中聯信託投資公司貸款一億五千萬元，此有該公司八十
    三年九月三日（八三）聯營字第四九九號函及所附借款資料附卷（參見同上本院
    第一九一號卷第四九至五三頁）可憑，八十二、三年間自訴人又向中國農民銀行
    貸款近二千萬元（參見同上卷第五四至六四頁），是自訴人公司已有相當債務之
    負擔。而被告丁○○辯稱其自七十九年五月至八十三年一月間為自訴人公司向民
    間借款達一億一千四百零三萬六千元，由其本人設於基隆市第二信用合作社中正
    分社帳號第二一八二之七號帳戶匯入自訴人設於台灣土地銀行基隆分行一商業銀
    行哨船頭分行、丙○○設於基隆市第一信用合作社、帝王飯店設於台灣銀行基隆
    分行、鴻江公司設於合作金庫和平支庫之支票存款帳戶，此有基隆市第二信用合
    作社中正分社上開支票存款帳戶之支票對帳單明細表一份附卷為憑，且該明細表
    所載日期、支票號碼、提出行庫等項，均與票面所寫相同，亦經該分社以八十四
    年十二月十六日函證實無誤（參見同上本院第一九一號卷第七○至七七頁），自
    訴人代理人甲○○於本院調查中亦不否認上開事實，並陳稱被告上開基隆市第二
    信用合作社中正分社帳戶內的錢應為自訴人公司所有（參見本院卷第一三七頁）
    ，足認被告丁○○確有以其個人帳戶供自訴人公司資金周轉之用，其金額自七十
    九年五月至八十三年一月間達一億一千四百零三萬六千元，再加上自訴人所不否
    認被告丁○○以其本人名義向中國農民銀行抵押借款之五百萬元供自訴人公司使
    用，金額達一億一千九百零三萬六千元，遠超過自訴意旨第2.項、第3.項第(3)、
    (4)、(5)、(6)款所載之金額，經扣抵後，被告丁○○焉有侵占之可能？且被告即自
    訴人公司之會計庚○○於原審調查中供稱：自訴人公司除使用公司銀行帳戶，亦
    使用丁○○本人之銀行帳戶，不知何時起丁○○都用他自己的帳戶等語（參見原
    審卷第三七○頁），核與被告丁○○辯稱：伊以自己名義替公司借錢，係因董事
    長顧及面子，不願以公司名義借，怕傷害公司信譽等語（參見原審卷第二○○頁
    ）相符，則被告丁○○以其本人之銀行戶供自訴人公司資金周轉使用，已為歷來
    已久之經營方式，尚難遽以自訴人資金曾進入被告丁○○之個人帳戶，即認其有
    侵占犯行，當甚明確。
  (3)再自訴人主張出售八十二號、八十八號漁船售船款各三百二十萬元，六六六號漁
    船漁獲收入二百三十七萬零九百四十九元，而八十三年三月十五日至七月二十日
    止收入四筆共計八百九十二萬零九百四十九元部分，被告丁○○確已列入上開收
    支明細表第一百三十八頁及第一三九頁，支出部分業為被告丁○○記載明確，有
    該被告丁○○所提出之自訴人公司之收支明細一份為據（參見原審卷第二一至一
    六○頁、本院卷第三○二頁），而截至八十三年五月止，上開收支明細記載，自
    訴人公司負債已為七百零七萬二千九百三十一元，此有上開收支明細表在卷可憑
    ，並為自訴人製作之統計表在卷（參見本院卷第二九六頁）可查，尚難認被告有
    何侵占上開款項之情形。而被告丁○○既係使用其本人設於基隆市第二信用合作
    社中正分社之帳戶供自訴人公司資金周轉使用，如上所述，該帳戶內自訴人及被
    告丁○○自有資金相互混雜，固有不妥，惟此種方式既已長年沿用，自不能逕認
    該帳戶內之資金均為自訴人公司所有，從而，自訴人逕認該帳戶內之收入均為自
    訴人公司之漁獲收入，於比較後認被告丁○○尚侵占二千多萬元云云（參見本院
    卷第三四二至三四三頁），即失有據。從而，尚難遽認被告有上開侵占之犯行，
    堪予認定。
  (4)自訴人雖主張被告丁○○侵占鴻良公司船員陳長吉償還之借款十五萬元、船員楊
    建雄償還鴻良公司之借款十五萬元、船員林銘源償還鴻良公司之借款五十六萬元
    、船員劉清芳（原誤為劉清其）償還之借款六十二萬元云云，被告丁○○則堅決
    否認有此部分侵占犯行。經查，船員陳長吉向鴻良公司借款後再還款十五萬元部
    分，被告丁○○確已列入上開收支明細表第一百三十八頁，應甚明確。而其他船
    員楊建雄、林銘源、劉清芳是否有向鴻良公司借款且已清償？被告丁○○於更審
    前本院調查中並不否認其等有借款，惟辯稱：他們先向伊借，然後出港去作業，
    回港後，據他們口頭上之報告開銷多少，作帳再抵銷等語（參見同上本院第一九
    一號卷第一一二頁），顯示已抵銷清償該等借款，且上開明細表亦未記載支出紀
    錄，而自訴人代理人甲○○雖於本院調查中陳稱：「（楊建雄、林銘源、劉清芳
    的借款資料？）楊建雄有跟會計說他有還錢給被告，還多少不知道。」等語（參
    見本院卷第一三六頁），惟未提出上開船員借款之借據及還款之證據，並提供該
    會計及船員楊建雄、林銘源、劉清芳之住址供本院查證是否屬實？僅以其等已將
    借款時質押之船員證取回，認鴻良公司已以現金清償該等船員之借款而為被告丁○○侵占云云，尚難遽為採信，則依上所述，船員陳長吉還款部分既已入帳，統
    合依上開收支明細所載觀察，已顯示無淨額，自難認定被告丁○○有何侵占上開
    船員所還款項之犯行，當甚明確。
  (5)至自訴人所指被告丁○○於八十三年一月十五日，在八斗子漁港侵占鴻修公司所
    有鴻翔二六號加油費十四萬四千九百零九元部分，證人即該鴻翔二六號漁船船長
    董國生於原審調查中結證稱：八十三年一月二六號漁船前往大陸加了十四多萬元
    台幣之油，帳已報會計，有無付不知等語（參見原審卷第三二二頁），並非確定
    已支出油錢，而被告丁○○於上開收支明細係記載支出，又無積極證據足資證明
    該油錢未支出，實難遽認被告有侵占該油錢之犯行。
  4.此外，復查無其他積極證據足資證明被告丁○○確有自訴人所指侵占、偽造文書
    或背信之犯行，自屬不能證明其犯罪，惟自訴人認此部分與本件論罪部分有牽連
    犯之裁判上一罪關係，爰不另為無罪之諭知。
貳、關於被告庚○○部分：
一、自訴意旨略以：被告庚○○在自訴人公司任會計，其明知自訴人於八十一年間，
    即已收回所有支票大小章，並未再授權被告丁○○開立支票，被告庚○○卻仍協
    助簽發面額五十萬元之土銀漁港辦事處自訴人鴻高漁業有限公司所有之支票（
    帳號三四四二○號、票號第0000000號、到期日為八十三年五月三日），
    向辛○○換回被告丁○○前未允許私自借貸所盜開自訴人之他紙支票，而換回之
    支票又轉往他處未曾交回。被告庚○○又協助被告林文成簽發二十一紙私人支票
    支付員工薪資及資遣費，在明知自訴人僅積欠員工薪資四個月又十天，且已開立
    支票予被告丁○○，卻仍開立五個月薪資予所有員工，資遣費為二個月，自訴人
    公司已開立支票，卻仍另開立一個月又十天薪資之私人票，侵占多餘二十天數額
    。因認被告庚○○共同涉犯刑法偽造有價證券、業務侵占罪嫌云云。
二、按犯罪事實應依證據認定之，無證據不得推定其犯罪事實，刑事訴訟法第一百五
    十四條定有明文。又認定不利於被告之事實，須依積極證據，苟積極證據不足為
    不利於被告事實之認定時，即應為有利於被告之認定，更不必有何有利之證據；
    且刑事訴訟法上所謂認定犯罪事實之積極證據，係指適合於被告犯罪事實之認定
    之積極證據而言，雖不以直接證據為限，間接證據亦包括在內，然而無論直接或
    間接證據，其為訴訟上之證明，須於通常一般之人均不致有所懷疑，而得確信其
    為真實之程度者，始得據為有罪之認定，倘其證明尚未達到此一程度，而有合理
    之懷疑存在時，自不能以推測或擬制之方法，以為有罪裁判之基礎，最高法院三
    十年度上字第八一六號、二十九年度上字第三一○五號、四十年度台上字第八六
    、七十六年度台上字第四九八六號判例可資參照。
三、訊之被告庚○○固坦承曾協助被告丁○○簽發附表十、十二號支票二紙（票號各
    為0000000號及0000000號），惟堅決否認有何偽造有價證券及業
    務侵占之犯行，辯稱：伊只係受僱職員，丁○○係公司經理，而丁○○與公司負
    責人間之糾紛伊並未清楚，是丁○○請其簽發支票，伊自然只有照辦，並無偽造
    支票之故意，帳戶係供公司使用，其未侵占公司款項云云。經查：
  (一)自訴人代表人乙○○○自八十一年收回印鑑時，已知悉被告丁○○於剩餘支票上
    蓋用自訴人公司大小章並表示供漁船加油使用等情，而於八十三年四月二十五日
    自訴人停止所有之漁船作業前，被告丁○○以經理身份簽發支票繼續供作業之漁
    船營運加油之用，應認仍經自訴人及其代表人乙○○○之同意，被告丁○○就此
    部分支票之簽發，當無偽造之可言，業如上述；且查被告丁○○於原審及發回前
    本院調查中亦供稱，老闆娘打電話予伊時忘了庚○○在何處，命被告庚○○簽發
    附表編號十、十二土銀二張支票，被告庚○○應不太清楚該支票要作何用等語（
    參見原審卷第三八○頁反面、同上本院第一九一號卷第九七頁），而被告僅係自
    訴人公司之會計，公司業務既由其上級經理丁○○負責，被告丁○○以業務需要
    （包含漁船加油）命會計簽發支票，該項工作又係被告庚○○之職責，其自需配
    合，尚不得以其受命簽發支票即認其知悉被告丁○○確已違反自訴人負責人乙○○○之授權範圍，而認與被告丁○○有侵占附表所示支票及偽造有價證券之犯意
    聯絡，自堪認定。
  (二)被告丁○○於發回前本院調查中供承：庚○○係自訴人公司留用之人員，至八十
    三年四月份清明節時，公司突然鎖起來，不讓伊等進去等語（參見同上本院第一
    九一第一一三頁），而被告庚○○於發回前本院調查中供稱：伊係自七十七年十
    月至八十三年三月間，在自訴人公司任會計等語（參見同上卷第九八頁），彼二
    人所述時間雖稍有不一致，惟仍應認被告庚○○應係八十三年三、四月間離職。
    而被告庚○○於八十二年三月十一日在基隆市第二信用合作社開設帳號第000
    0000000號活期存款帳戶（參見同上本院第九九三號卷(一)第二六五至二六
    九頁該社八十四年九月二十九日基二信社總字第○三一六號函及所附明細），由
    被告丁○○於八十三年三月二十五日將出售鴻翔八二及八八號漁船之價款中，將
    吳海龍所簽發票面金額一百萬元之支票乙紙，及癸○○所簽發、票面金額各為四
    十萬元、六十萬元之支票二紙，合計二百萬元存入被告庚○○之前開帳戶並由被
    告丁○○提領之事實，業為被告丁○○於發回前本院調查中所坦承不諱（參見同
    上本院第一九一號卷第一一三頁），並有上開帳戶明細在卷為證，而被告庚○○
    辯稱：該帳戶是公司利用伊名義開戶，皆由經理保管，伊沒有領錢等語（參見同
    上卷第一一三頁），則提領上開款項之時間雖在被告庚○○任職之時，然被告丁○○以經理之職位要求被告庚○○提供上開帳戶供自訴人公司使用，並非不可能
    ，且被告丁○○亦坦承該帳戶存摺在伊手中，由伊提領供公司周轉之用等語（參
    見同上卷第一一三頁），是該二百萬元既被告丁○○所提領，又無任何證據足證
    被告庚○○明知丁○○提領後意欲侵占及被告庚○○亦未分到分毫，尚難證明被
    告庚○○侵占此部分款項，堪予認定。
  (三)自訴人所指有關被告庚○○共同侵占員工積欠工資及資遣費部分，自訴人代表人
    乙○○○所簽發中國農民銀行基隆分行私人支票四張（帳號一○二八九八，發票
    日八十三年二月五日票號第0000000號、發票日八十三年五月三十一日票
    號第0000000號、發票日八十三年六月三十日票號第0000000號、
    發票日八十三年七月三十一日票號第0000000號，面額共計一百四十三萬
    一千元整），依自訴人代理人甲○○所述，其中票號第0000000號支票一
    紙已兌現將金額發予員工，其餘三紙由被告丁○○另簽發二十一紙私人支票分發
    予員工（參見原審卷第二頁），則事後自訴人負責人乙○○○要求被告丁○○交
    還上開三紙支票，而被告丁○○辯稱伊自行開出之二十一紙以利便七位員工領取
    ，及為讓員工兌現取款，而保留上開三紙支票作為員工取款之擔保，並無不合，
    尚不能謂被告有侵占上開三紙支票意圖；且雖上開被告丁○○所另簽發之二十一
    紙私人支票總額與上開三紙乙○○○交付之三紙支票總額有十八萬元之差距，然
    被告辯稱該二十一張支票未包括伊本身之薪水，且自訴代理人甲○○亦稱被告每
    月薪水為五萬五千元（參見原審卷第二一二頁反面），則加上被告四個月之薪水
    二十二萬元，自訴人上開三紙支票應無餘額之可言。況自訴人公司所積欠員工之
    實際日數僅四個月又十日雖低於被告丁○○告知乙○○○之五個月之數額，然有
    可能因被告丁○○於告知乙○○○積欠員工薪資時之計算基準不同，致有不同。
    事實上開三紙乙○○○所簽發之支票事後並未兌現，而係由乙○○○另簽發支票
    與各已領得丁○○支票之員工換回流出之二十一紙由被告丁○○簽發之支票，並
    以上開二十一紙支票換回被告丁○○所持有之原有三紙支票，則被告丁○○既未
    將上開三紙支票兌現花用，自難認其行為構成刑法業務侵占罪，而協助丁○○簽
    發上開二十一紙支票之被告庚○○，當更無共同業務侵占之可言。
四、原審未察，遽為被告庚○○關於偽造有價證券部分有罪之判決，尚有未洽，被告
    庚○○就此部分否認犯罪而提起上訴，為有理由，自訴人仍執前詞認被告庚○○
    此部分構成犯罪且量刑過輕，提起上訴，則無理由，自應由本院將原判決關於被
    告庚○○偽造有價證券部分撤銷改為無罪之諭知。而原判決關於被告庚○○侵占
    部分，以犯罪不能證明而諭知無罪，認事用法並無違誤及不當，自訴人仍以被告
    庚○○於此部分構成犯罪，提起上訴，顯無理由，自應駁回自訴人關於被告庚○○侵占部分之上訴。
據上論斷，應依刑事訴訟法第三百六十八條、第三百六十九條第一項前段、第三百六
十四條、第二百九十九條第一項前段、第三百零一條第一項，刑法第五十六條、第二
百零一條第一項、第二百零五條、罰金罰鍰提高標準條例第一條前段，判決如主文。
中      華      民      國    九十二    年      一      月      十      日
                              臺灣高等法院刑事第二十三庭
                                  審判長法  官  宋      祺
                                        法  官  陳  坤  地
                          法  官  雷  雯  華
右正本證明與原本無異。
如不服本判決應於收受送達後十日內向本院提出上訴書狀，其未敘述上訴之理由者並
得於提起上訴後十日內向本院補提理由書（均須按他造當事人之人數附繕本）。
                                        書記官  陳  思  云
中      華      民      國    九十二    年       一     月      十      日
附錄：本案論罪科刑法條全文
刑法第二百零一條第一項：
意圖供行使之用，而偽造、變造公債票、公司股票或其他有價證券者，處三年以上十
年以下有期徒刑，得併科三千元以下罰金。
附表：
┌──┬─────┬──────┬────────┬───────┐
│編號│發票日    │票據號碼    │ 金額           │行為人        │
├──┼─────┼──────┼────────┼───────┤
│一  │82.07.20  │CKA0000000  │ 十萬元         │丁○○        │
├──┼─────┼──────┼────────┼───────┤
│二  │82.09.30  │CKA0000000  │ 二萬元         │丁○○        │
├──┼─────┼──────┼────────┼───────┤
│三  │82.10.30  │CKA0000000  │ 二萬元         │丁○○        │
├──┼─────┼──────┼────────┼───────┤
│四  │82.11.30  │CKA0000000  │ 二萬元         │丁○○        │
├──┼─────┼──────┼────────┼───────┤
│五  │82.12.30  │CKA0000000  │ 二萬元         │丁○○        │
├──┼─────┼──────┼────────┼───────┤
│六  │83.01.30  │CKA0000000  │ 二萬元         │丁○○        │
├──┼─────┼──────┼────────┼───────┤
│七  │83.01.30  │CKA0000000  │ 十萬元         │丁○○        │
├──┼─────┼──────┼────────┼───────┤
│八  │82.09.25  │CKA0000000  │ 十五萬元       │丁○○        │
├──┼─────┼──────┼────────┼───────┤
│九  │82.12.04  │CKA0000000  │ 五十萬元       │丁○○        │
├──┼─────┼──────┼────────┼───────┤
│十  │83.04.07  │CKA0000000  │ 十五萬元      │丁○○、庚○○│
├──┼─────┼──────┼────────┼───────┤
│十一│83.05.18  │CKA0000000  │ 一百萬元       │丁○○        │
├──┼─────┼──────┼────────┼───────┤
│十二│83.05.03  │CKA0000000  │ 五十萬元       │丁○○、庚○○│
├──┼─────┼──────┼────────┼───────┤
│十三│83.04.30  │CKA0000000  │ 一百五十萬元   │丁○○        │
├──┼─────┼──────┼────────┼───────┤
│十四│83.01.07  │CKA0000000  │ 三十萬元       │丁○○        │
├──┼─────┼──────┼────────┼───────┤
│十五│83.01.07  │CKA0000000  │ 三十萬元       │丁○○        │
├──┼─────┼──────┼────────┼───────┤
│十六│83.01.07  │CKA0000000  │ 二十萬元       │丁○○        │
├──┼─────┼──────┼────────┼───────┤
│十七│83.01.02  │CKA0000000  │ 一百萬元       │丁○○        │
└──┴─────┴──────┴────────┴───────┘


司法院資訊處製作；財團法人民間司法改革基金會備份。
